【裁判字號】    95,易,435
【裁判日期】    950726
【裁判案由】    竊盜
【裁判全文】
臺灣高雄地方法院刑事判決               95年度易字第435號
公  訴  人  臺灣高雄地方法院檢察署檢察官
被      告  甲○○
                    （現另案於台灣高雄第二監獄執行中）
上列被告因竊盜案件，經檢察官提起公訴（95年度偵字第978號
），及移送併辦（95年度偵字第5433號），本院判決如下：
    主  文
甲○○連續竊盜，累犯，處有期徒刑伍月，如易科罰金，以參佰
元折算壹日。
    事  實
一、甲○○前因竊盜案件，經本院以91年度易字第2024號判決判
    處有期徒刑4 月確定，於民國92年5 月7 日執行完畢。詎仍
    不知悔改，復基於意圖為自己不法所有之概括犯意，連續為
    下列竊盜犯行：
  (一)於94年12月22日下午11時許，在高雄市新興區○○○路189
    號前，趁乙○○將機車鑰匙插在機車電門上而離去之際，竊
    取乙○○所有車牌號碼ZAK-891 號輕型機車1 輛，得手後供
    己騎乘使用。嗣於同年月23日下午2 時50分許，騎乘上開機
    車行經高雄市○○區○○路與河濱路口時，為警查獲。
  (二)於95年2 月9 日下午8 時許，在高雄市三民區○○○路83號
    前，見黃錦斯所有、由丙○○使用之車牌號碼OOA-890 號重
    型機車1 輛，機車鑰匙亦遺留在機車電門上，有機可趁，復
    徒手竊取該部機車，得手後供己作為代步交通工具。嗣於同
    年月10日下午1 時許，騎乘上開機車行經高雄市○○區○○
    路與八德路口時，為警查獲。
二、案經高雄市政府警察局移送臺灣高雄地方法院檢察署檢察官
    偵查起訴，及移送併辦，經被告為有罪之陳述後，本院裁定
    依簡式審判程序審理。
      理  由
一、按除被告所犯為死刑、無期徒刑、最輕本刑為3 年以上有期
    徒刑之罪或高等法院管轄第一審案件者外，於法院行準備程
    序進行中，被告先就被訴事實為有罪之陳述時，審判長得告
    知被告簡式審判程序之旨，並聽取當事人、代理人、辯護人
    及輔佐人之意見後，裁定進行簡式審判程序；且受命法官行
    準備程序，與法院或審判長有同一之權限；又簡式審判程序
    之證據調查，不受刑事訴訟法第159 條第1 項、第161 條之
    2 、第161 條之3 、第163 條之1 及第164 條至第170 條規
    定之限制，刑事訴訟法第273 條之1 第1 項、第279 條第2
    項前段、第273 條之2 分別定有明文。被告甲○○所為係犯
    死刑、無期徒刑、最輕本刑為3 年以上有期徒刑以外之罪，
    其於準備程序中就被訴事實為有罪之陳述，經受命法官告知
    簡式審判程序之旨，並聽取公訴人、被告之意見後，本院合
    議庭認為適宜由受命法官獨任進行簡式審判程序，依刑事訴
    訟法第273 條之1 第1 項規定，裁定由受命法官獨任進行審
    判程序，合先敘明。
二、上揭事實，業據被告於警、偵訊及本院審理時坦承不諱，核
    與證人即被害人乙○○、丙○○於警詢時指訴之情節相符，
    並有扣押筆錄、扣押物品目錄表、贓物認領保管單、車輛竊
    盜、車牌失竊資料個別查詢報表－查詢車輛認可資料、車輛
    車牌失竊作業－查獲車輛認可資料各2 紙及查獲照片4 幀附
    卷可稽，被告之自白核與事實相符，堪予採信。本案事證明
    確，被告連續竊盜犯行洵堪認定，應予依法論科。
三、核被告所為，係犯刑法第320 條第1 項竊盜罪。又被告行為
    後，刑法第56條連續犯之規定，業已於94年2 月2 日修正公
    布刪除，並於95年7 月1 日施行，修正後刑法刪除連續犯之
    規定，此刪除雖非犯罪構成要件之變更，但顯已影響行為人
    刑罰之法律效果，自屬法律有變更，依修正後刑法第2 條第
    1 項規定，因刑法修正後，原屬連續犯之數個犯罪行為，依
    新法應數罪併罰，而依修正前刑法第56條規定，可依裁判上
    一罪論處，經比較新、舊法之結果，顯然修正前刑法關於連
    續犯之規定有利於被告，自應適用較有利於被告之行為時法
    律即舊法論以連續犯，附此敘明（最高法院95年第8 次刑事
    庭會議決議參照）。被告前後2 次竊盜犯行間，時間緊接，
    所犯構成要件相同，顯係基於概括犯意反覆實施，為連續犯
    ，應依刑法第56條規定論以一罪並加重其刑。檢察官雖僅就
    被告於94年12月22日下午11時許之竊盜犯行提起公訴，惟檢
    察官就犯罪事實一部起訴，其效力及於全部，就被告上開竊
    盜犯行，業經本院前開認定屬實，經核與前揭起訴之犯行部
    分，並經檢察官移送併辦（95年度偵字第5433號），具有連
    續犯之裁判上一罪關係，本院自得併予審理。再被告前因竊
    盜案件，經本院以91年度易字第2024號判決判處有期徒刑4
    月確定，於92年5 月7 日執行完畢，有臺灣高等法院被告前
    案紀錄表1 份在卷可憑，其於刑之執行完畢後，5 年內再犯
    本件有期徒刑以上之罪，無論依修正前刑法第47條規定或修
    正後刑法第47條第1 項規定，均構成累犯，自無庸為新、舊
    法之比較，依刑法第2 條第1 項規定，適用行為時即修正前
    刑法第47條規定，加重其刑，並依法遞加重之。爰審酌被告
    正值青壯年，本可期其自食其力，不貪取非分之財，詎仍連
    續行竊，顯乏尊重他人財產權益之觀念，心存僥倖，應予非
    難，兼衡其犯罪動機、目的、所用手段、所竊財物價值、所
    生實害、及犯後坦承犯行，態度良好等一切情狀，量處如主
    文所示之刑，而本件被告行為時之修正前刑法第41條第1 項
    前段規定：「犯最重本刑為5 年以下有期徒刑以下之刑之罪
    ，而受6 個月以下有期徒刑或拘役之宣告，因身體、教育、
    職業、家庭之關係或其他正當事由，執行顯有困難者，得以
    1 元以上3 元以下折算一日，易科罰金」，而依被告行為時
    之易科罰金折算標準，修正前罰金罰鍰提高標準條例第2 條
    （現已刪除）規定，就其原定數額提高為100 倍折算1 日，
    則本件被告行為時之易科罰金折算標準，應以銀元300 元折
    算1 日，經折算為新臺幣後，應以新臺幣900 元折算為1 日
    ；惟95年7 月1 日施行之修正後刑法第41條第1 項前段則規
    定：「犯最重本刑為5 年以下有期徒刑以下之刑之罪，而受
    6 個月以下有期徒刑或拘役之宣告者，得以新臺幣1000元、
    2000元或3000元折算一日，易科罰金」，修正後刑法易科罰
    金折算標準已由銀元300 元即新臺幣900 元，提高為以新臺
    幣1000元、2000元或3000元折算1 日，比較修正前後之易科
    罰金折算標準，自以95年7 月1 日公布施行前之規定，較有
    利於被告，依刑法第2 條第1 項前段規定，自應適用修正前
    刑法第41條第1 項前段及修正前罰金罰鍰提高標準條例第2
    條前段規定，諭知易科罰金之折算標準，以資儆懲。至公訴
    人雖具體求刑量處被告有期徒刑7 月以上，惟審酌上開情節
    ，並念及被告竊盜未幾，即為警查獲，且竊盜所得之機車業
    已發還被害人，被害人所受損害尚屬非鉅，本院認量處如上
    之刑，已足昭烔戒，併此敘明。
據上論斷，應依刑事訴訟法第273 條之1 第1 項、第284 條之1
、第299 條第1 項前段，刑法第2 條第1 項前段、修正前刑法第
56條、刑法第320 條第1 項、修正前刑法第41條第1 項前段，罰
金罰鍰提高標準條例第1 條前段、修正前罰金罰鍰提高標準條例
第2 條，判決如主文。
本案經檢察官廖育賢到庭執行職務。
中    華    民    國    95    年    7     月    26    日
                  刑事第十三庭  法  官  劉惠娟
以上證明與原本無異。
如不服本判決，應於判決送達後10日內，向本院提出上訴狀。
中    華    民    國    95    年    7     月    26    日
                                書記官  陳素徵
附錄本案論罪科刑之法條全文：
中華民國刑法第320條
意圖為自己或第三人不法之所有，而竊取他人之動產者，為竊盜
罪，處5 年以下有期徒刑、拘役或5 百元以下罰金。
意圖為自己或第三人不法之利益，而竊佔他人之不動產者，依前
項之規定處斷。
前二項之未遂犯罰之。


司法院資訊處製作；財團法人民間司法改革基金會備份。
